ACORDAO-COMPLETO-2452139

ACÓRDÃO DE RELAÇÃO

ACÓRDÃO DE RELAÇÃO 3836/2021 ATA 6/2021 - PRIMEIRA CÂMARA

Acórdão 3836/2021-TCU-Primeira Câmara
Trata-se de expediente inominado, apresentado por Joze Tomas do Nascimento.
Considerando que a peça recursal foi examinada com base nos requisitos estabelecidos para o recurso de reconsideração, cabível nestes autos, nos termos dos arts. 32, inciso I, e 33 da Lei 8.443/1992;
Considerando que, por meio do Acórdão 502/2020-TCU-Primeira Câmara, esta Corte de Contas, dentre outras medidas, julgou irregulares as contas do responsável, imputando-lhe débito e multa (peça 67) ;
Considerando que, em face do Acórdão 502/2020-TCU-Primeira Câmara, o recorrente interpôs recurso de reconsideração, que foi conhecido, para, no mérito, ter seu provimento negado, conforme Acórdão 10834/2020-TCU-Primeira Câmara (peça 103) ;
Considerando que o art. 278, § 4º, do Regimento Interno/TCU dispõe que "não se conhecerá de recurso da mesma espécie, exceto embargos de declaração, pela parte ou pelo Ministério Público junto ao TCU, contra deliberação que apreciou o primeiro recurso interposto";
Considerando, portanto, que o presente expediente não deve ser conhecido, por ser inadequado para combater deliberação que apreciou outro recurso interposto, nos termos do art. 278, § 4º, do Regimento Interno/TCU;
Considerando que não seria possível receber o expediente como recurso de revisão, pois este expediente recursal somente pode ser conhecido em hipóteses específicas e excepcionais, descritas no artigo 35 da Lei 8.443/92 e que o recebimento da peça nessa modalidade seria prejudicial ao responsável, que teria encerrado, em definitivo, sua oportunidade de revisão da decisão;
Os Ministros do Tribunal de Contas da União, quanto ao processo a seguir relacionado, ACORDAM, por unanimidade, com fundamento no art. 32, inciso I e parágrafo único, da Lei 8.443/1992, e nos arts. 143, inciso IV, alínea "b", e § 3º, 277, inciso I, 278, § 4º, e 285, caput e § 2º, do Regimento Interno do TCU, de acordo com os pareceres emitidos nos autos, em:
a) não conhecer do expediente interposto por Joze Tomas do Nascimento, em razão de ser inadequado para combater deliberação que apreciou o primeiro recurso interposto; e
b) encaminhar cópia desta decisão, acompanhada da instrução da unidade técnica, ao recorrente e aos órgãos/entidades interessados.
1. Processo TC-Processo 005.911/2015-0 (TOMADA DE CONTAS ESPECIAL) 
	1.1. Responsáveis: Federação das Associações Comerciais e Industriais do DF (38.050.233/0001-71) ; Jose Sobrinho Barros (XXX.254.841-XX) ; Joze Tomas do Nascimento (XXX.476.223-XX) .
	1.2. Recorrente: Joze Tomas do Nascimento (XXX.476.223-XX) .
	1.3. Entidade: Serviço de Apoio às Micro e Pequenas Empresas do Distrito Federal.
	1.4. Relator: Ministro Vital do Rêgo.
	1.5. Representante do Ministério Público: Procurador Marinus Eduardo De Vries Marsico.
	1.6. Relator da deliberação recorrida: Ministro Walton Alencar Rodrigues.
	1.7. Unidade Técnica: Secretaria de Recursos (Serur) .
	1.8. Representação legal: Alexandre Garcia da Costa Jose Jorge (OAB/DF 14.428) . 
	1.9. Determinações/Recomendações/Orientações: não há.

Primeira Câmara

Federação das Associações Comerciais e Industriais do DF (38.050.233/0001-71); Jose Sobrinho Barros (XXX.254.841-XX); Joze Tomas do Nascimento (XXX.476.223-XX).

ACORDAO-COMPLETO-2525870

Acórdão de Relação 1044/2022 - Primeira Câmara

Acórdão de Relação

VITAL DO RÊGO

Ministro Walton Alencar Rodrigues.

Alexandre Garcia da Costa Jose Jorge (OAB/DF 14.428).

Procurador Marinus Eduardo De Vries Marsico.

TOMADA DE CONTAS ESPECIAL (TCE)

Secretaria de Recursos (Serur).